# 求助！

提问人：cherishfei 时间：2015-11-16 18:21:01
现在做一个被投资单位的财务尽调项目，调查目的是为了对公司的一个业务项目进行了解，基准日为 10 月 31 日。投资者关注三点：
该项目的盈利状况、债权债务情况、关联往来。现在问题是： 1 、项目的盈利状况：需要从利润表中把非该项目的损益剥离出去，如何剥离？ 2 、资产负债中非该项目相关的如何进行剥离？ 3 、盈利状况按照目前水平预估全年的，那么资产负债表是否也要考虑损益预估情况，形成一个预估的资产负债表？还是就反映 10 月 31 日的资产负债情况就可以了？

回答人：chenyiwei
参考一下剥离调整的报表相关编制内容，如证监会早先发布的“首次公开发行股票公司申报财务报表剥离调整指导意见”、“企业首次公开发行股票改制重组若干问题的暂行规定”等的征求意见稿。虽然是十多年前发布的，且最终没有形成正式文件，但仍有一定的参考价值。